臺灣屏東地方法院刑事判決　　　　　　　 95年度易字第834號
公　訴　人　臺灣屏東地方法院檢察署檢察官
被　　　告　甲○○
上列被告因違反毒品危害防制條例案件，經檢察官提起公訴（95
年度毒偵字第1949號），被告於準備程序中先就被訴事實為有罪
之陳述，本院合議庭裁定改依簡式審判程序審理，判決如下：
    主  文
甲○○施用第二級毒品，累犯，處有期徒刑捌月，扣案之第二級
毒品甲基安非他命壹包（含袋重零點肆公克）沒收銷燬。
    事  實
一、甲○○前因施用毒品案件，經送強制戒治後，於民國90年1
    月5 日停止強制戒治付保護管束，於90年2 月21日保護管束
    期滿，視為強制戒治期滿，由臺灣屏東地方法院檢察署檢察
    官於90年2 月22日以90年度戒毒偵字第45號為不起訴處分確
    定。又因施用毒品案件，經同署檢察官提起公訴並聲請強制
    戒治，經本院裁定送強制戒治，強制戒治部分於93年1 月9
    日因法律修正而出戒治所，刑責部分經本院於93年4 月26日
    以93年度簡字第389 號判決判處有期徒刑6 月確定，並於94
    年6 月17日縮刑期滿執行完畢。詎仍不知悔改，復基於施用
    第二級毒品甲基安非他命之犯意，於95年11月22日14時許，
    在屏東縣潮州鎮○○里○○路段路旁，以將甲基安非他命置
    入玻璃球內燒烤吸食煙霧之方式，施用甲基安非他命1 次。
    嗣為警於95年11月22日16時30分許在屏東縣潮州鎮○○里○
    ○路段路旁查獲，並扣得第二級毒品甲基安非他命1 包（含
    袋重0.4 公克），且經其同意採尿送驗後，其尿液呈甲基安
    非他命陽性反應，始查悉上情。
二、案經屏東縣警察局潮州分局報告臺灣屏東地方法院檢察署檢
    察官偵查起訴。
    理  由
一、本案被告甲○○所犯為死刑、無刑徒刑或最輕本刑為3 年以
    上有期徒刑以外之罪，其於準備程序中就被訴事實為有罪之
    陳述，經法官告知簡式審判程序之旨，並聽取公訴人、被告
    之意見後，本院依刑事訴訟法第273 條之1 第1 項規定，裁
    定由受命法官獨任進行簡式審判程序，合先敘明。
二、上開被告施用甲基安非他命之犯罪事實，業據被告於本院審
    理時供承不諱，且其尿液經本院囑託法務部調查局檢驗，其
    結果為：送驗編號95A －159 甲尿液經檢驗結果，安非他命
    濃度為18ng/ml ，甲基安非他命濃度為1602ng/ml ；編號95
    A －159 乙尿液經檢驗結果，安非他命濃度為43ng/ml ，甲
    基安非他命濃度為1591ng/ml ，前述2 瓶尿液中所含安非他
    命濃度雖較一般陽性反應尿液為低，但無礙尿液當事人曾施
    用甲基安非他命之事實等語，有法務部調查局96年4 月10日
    調科壹字第09622160760 號函1 紙在卷可稽，又扣案之白色
    結晶體1 包（含袋重0.4 公克），經屏東縣警察局潮州分局
    以臺灣尖端先進生技醫藥股份有限公司製造之毒品簡易快速
    篩檢試劑檢驗結果，呈甲基安非他命陽性反應，此有屏東縣
    警察局潮州分局毒品初步檢驗結果報告表1 紙附卷可佐，足
    認被告自白確與事實相符，應可採信。又被告前因施用毒品
    案件，經送強制戒治後，於90年1 月5 日停止強制戒治付保
    護管束，於90年2 月21日保護管束期滿，視為強制戒治期滿
    ，由臺灣屏東地方法院檢察署檢察官於90年2 月22日以90年
    度戒毒偵字第45號為不起訴處分確定，又因施用毒品案件，
    經同署檢察官提起公訴並聲請強制戒治，經本院裁定送強制
    戒治，強制戒治部分於93年1 月9 日因法律修正而出戒治所
    ，刑責部分經本院於93年4 月26日以93年度簡字第389 號判
    決判處有期徒刑6 月確定，並於94年6 月17日縮刑期滿執行
    完畢之事實，有臺灣屏東地方法院檢察署刑案資料查註紀錄
    表、臺灣高等法院被告前案紀錄表各1 份在卷足憑，而按觀
    察勒戒或強制戒治執行完畢釋放後，5 年後再犯同條例第10
    條之施用毒品罪者，仍應依同條例第20條第1 、2 項規定為
    觀察勒戒或強制戒治，毒品危害防制條例第20條第3 項定有
    明文，然依最高法院95年度臺非字第65號判決意旨可知，該
    5 年期間之計算，係指相鄰之前後2 次施用毒品時間之間隔
    而言，本件被告施用毒品之時間為95年11月22日14時許，距
    前次施用毒品時間之92年9 月間起至92年11月21日止（參見
    卷附之本院93年度簡字第389 號判決、臺灣屏東地方法院檢
    察署檢察官92年度毒偵字第1825號起訴書各1 份），仍於5
    年之期間內，自可依法追訴審理。本件事證明確，被告上開
    犯行，洵堪認定，應依法論科。
三、論罪科刑：
    查甲基安非他命係毒品危害防制條例第2 條第2 項第2 款所
    定之第二級毒品，不得非法持有、施用。核被告所為，係犯
    毒品危害防制條例第10條第2 項施用第二級毒品罪。其於施
    用甲基安非他命前後持有甲基安非他命犯行，為其施用之高
    度行為所吸收，不另論罪。又被告前因施用毒品案件，經本
    院於93年4 月26日以93年度簡字第389 號判決判處有期徒刑
    6 月確定，並於94年6 月17日縮刑期滿執行完畢，有臺灣屏
    東地方法院檢察署刑案資料查註紀錄表、臺灣高等法院被告
    前案紀錄表各1 份在卷足憑，其於有期徒刑執行完畢後5 年
    以內，故意再犯本件有期徒刑以上之罪，為累犯，應依刑法
    第47條第1 項規定加重其刑。爰審酌被告曾因施用毒品經送
    戒治處所施以強制戒治及受刑事科刑執行完畢，仍未能戒斷
    其施用毒品之惡習，足見其陷溺已深，惟因施用毒品均僅係
    戕害其自己身心並無加害他人，本件僅施用1 次甲基安非他
    命，犯罪後坦承犯行，態度尚稱良好等一切情狀，量處如主
    文所示之刑。扣案之第二級毒品甲基安非他命1 包（含袋重
    0.4 公克），有上開檢驗報告表可憑，應依毒品危害防制條
    例第18條第1項前段規定宣告沒收銷燬。
據上論斷，應依刑事訴訟法第299 條第1 項前段、第273 條之1
第1 項，毒品危害防制條例第10條第2 項、第18條第1 項前段，
刑法第11條、第47條第1 項，判決如主文。
本案經檢察官潘國威到庭執行職務。
中　　華　　民　　國　　96　　年 　　5　　月　　18　　日
                  刑事第一庭    法  官  黃聖涵
以上正本證明與原本無異。
如不服本判決應於收受本判決送達後十日內向本院提出上訴書狀
，其未敘述上訴理由者，並得於提起上訴後十日內向本院補提理
由書狀（均須按他造當事人之人數附繕本）「切勿逕送上級法院
」
中　　華　　民　　國　　96　　年 　　5　　月　　18　　日
                                書記官  蘇雅慧
本案論罪科刑法條：
毒品危害防制條例第10條
施用第一級毒品者，處六月以上五年以下有期徒刑。
施用第二級毒品者，處三年以下有期徒刑。
